【裁判字號】    98,交聲,327
【裁判日期】    981028
【裁判案由】    違反道路交通管理處罰條例
【裁判全文】
臺灣宜蘭地方法院交通事件裁定         98年度交聲字第327號
移
異  議  人
即受處分人  甲○○
上列異議人即受處分人因違反道路交通管理處罰條例案件，對於
交通部公路總局臺北區監理所宜蘭監理站中華民國98年8月17日
所為之處分（原處分案號：宜監字第裁43-QQ00000000號）聲明
異議，本院裁定如下：
    主  文
異議駁回。
    理  由
一、按汽車駕駛人，行車速度，超過規定之最高時速，或低於規
    定之最低時速，除有第43條第1項第2款情形外，處新臺幣（
    下同）1,200元以上2,400元以下罰鍰，並予記違規點數1點
    ，道路交通管理處罰條例第40條、第63條第1項第1款分別定
    有明文。又按處理違反道路交通管理事件，有關文書送達之
    程式，依行政程序法之規定，違反道路交通管理事件統一裁
    罰基準及處理細則第5條定有明文。依行政程序法第72條第1
    項前段、第73條第1項、第74條第1項規定，送達，於應受送
    達人之住居所、事務所或營業所為之；於應送達處所不獲會
    晤應受送達人時，得將文書付與有辨別事理能力之同居人、
    受僱人或應送達處所之接收郵件人員。不能依前述方式為之
    者，得將文書寄存送達地之地方自治或警察機關，並作送達
    通知書2份，1份黏貼於應受送達人住居所、事務所、營業所
    或其就業處所門首，另1份交由鄰居轉交或置於該送達處所
    信箱或其他適當位置，以為送達。
二、本件異議人即受處分人甲○○於民國97年10月3日上午11時
    50分許，駕駛車牌號碼T9-4193號自用小客車，行經國道5號
    側車道宜蘭橋南端北上速限時速60公里處時，超速以時速75
    公里之速度行駛，經宜蘭縣政府警察局礁溪分局警員以受處
    分人有前揭違規行為而製單舉發。嗣受處分人未於應到案日
  期前提出申訴，原處分機關遂於98年8月17日依道路交通管理
  處罰條例第40條、第63條第1項（漏載第1款）之規定，裁處受
  處分人罰鍰2,200元、並記違規點數1點在案。
三、訊據異議人即受處分人就其於前揭時間，駕駛車號T9-4193
    號自用小客車，行經上開速限為60公里之路段時，超速以時
    速75公里之速度行駛等情，均坦承不諱，惟辯稱其並未收受
    罰單，不應該加罰云云。經查，受處分人前開超速違規之行
    為，業經宜蘭縣政府警察局礁溪分局警員以拍照取證後逕行
    舉發，此有舉發通知單及舉發採證照片在卷可稽，而上開舉
    發通知單並已於97年11月10日寄存送達於受處分人位於宜蘭
    縣羅東鎮○○路○段62巷10號2樓之戶籍地址，此亦有宜蘭縣
    政府警察局礁溪分局送達回證附卷可考，揆諸前揭說明，自
    已生合法送達之效力。至受處分人雖稱其戶籍地址已未居住
    之部分，其亦應向交通監理機關辦理車籍資料（車籍地址）
    之更正，惟受處分人並未辦理，而以原有之戶籍地址為通訊
    地址，自不能更以戶籍地址並未居住為由，主張不可歸責或
    不應加罰，故受處分人前開辯解，均屬無據。
四、綜上所述，受處分人確實有於前開時、地行經速限為60公里
    之路段時超速以時速75公里之速度行駛之違規行為，自堪以
    認定。從而，原處分機關依道路交通管理處罰條例第40條、
    第63條第1項第1款及違反道路交通管理事件統一裁罰基準及
    處理細則之規定，裁處異議人罰鍰2,200元並記違規點數1點
    ，核無違法或不當情形，故本件異議為無理由，應予駁回。
據上論斷，應依道路交通案件處理辦法第19條，裁定如主文。
中    華    民    國    98    年     10    月    28  日
                  交通法庭法  官  鄭貽馨
以上正本證明與原本無異。
如不服本裁定，應於裁定送達後5日內，向本院提出抗告狀。（
應附繕本）
                          書記官  高雪琴
中    華    民    國    98    年    10    月    28    日


司法院資訊處製作；財團法人民間司法改革基金會備份。
